臺灣高等法院臺中分院刑事判決　　 民國94年度上易字第709號
上　訴　人　臺灣臺中地方法院檢察署檢察官
被　　　告　甲○○
上列上訴人因被告違反電子遊戲場業管理條例案件，不服臺灣臺
中地方法院中華民國九十四年四月二十日第一審判決（民國九十
三年度豐簡上字第六五六號）起訴案號：臺灣臺中地方法院檢察
署民國九十三年度偵字第一三二六六號，併辦案號：九十三年度
偵字第一五三三０、一七四五五、一八六０五、二０八０二、二
一二六五號，九十四年度偵字第一八三、三九九五、三六九八、
四０八九、七六九七、八０七五、八九九二號，台灣彰化地方法
院檢察署九十四年度偵字第五四０號），提起上訴，本院判決如
下：
    主　　文
原判決撤銷。
甲○○共同連續違反未依電子遊戲場業管理條例規定辦理營利事
業登記者，不得經營電子遊戲場業之規定，累犯，處有期徒刑壹
年貳月，併科罰金新臺幣伍拾萬元，罰金如易服勞役，以罰金總
額與陸個月之日數比例折算。扣案如附表所示之物均沒收。
    事　　實
一、甲○○前已因違反電子遊戲場業管理條例案件，經本院民國
    九十三年七月一日以九十三年度上易字第四九二號判處有期
    徒刑六月，併科罰金新臺幣（下同）六十萬元，並諭知有期
    徒刑如易科罰金及罰金如易服勞役之折算標準確定，於九十
    三年八月十九日執行完畢。詎仍不知悔改，其明知未依電子
    遊戲場業管理條例之規定辦理營利事業登記者，不得經營電
    子遊戲場業，竟仍基於違反電子遊戲場業管理條例之概括犯
    意，未向主管機關辦理營利事業登記，即自前案判決後之九
    十三年七月二日起至九十四年五月十九日止，先後在如附表
    所示時間、地點，擺設如附表所示之電子遊戲機具，供不特
    定人以現金兌換代幣投擲把玩，以此方式違規經營電子遊戲
    場業。其中甲○○於經營如附表編號八所示「冠中冠」撞球
    場時，另自九十三年十月初某日起，以月薪一萬八千元代價
    ，僱用與之有共同犯意聯絡，且知情該處未辦理電子遊戲場
    業管理條例營利事業登記之游家豪（另由臺灣彰化地方法院
    檢察署檢察官聲請簡易判決處刑）擔任店員，負責機檯之兌
    換代幣、撞球券及等值之布娃娃等商品事宜，而共同違法經
    營該電子遊戲場業。甲○○於違規經營如附表編號八所示「
    冠中冠」撞球場擺設電子遊戲機具之同時，與游家豪共同基
    於賭博之概括犯意聯絡，於違規經營如附表編號九、十所示
    「ＳＴＯＰ」超商擺設電子遊戲機具之同時，亦基於賭博之
    概括犯意，在上開撞球場及超商內之公眾得出入之場所，與
    不特定之賭客賭博財物，其賭博方法為賭客以現金十元兌換
    一枚代幣，以投代幣方式把玩，押注後若押中，可贏得賠率
    二倍至一百倍或五倍至五百倍不等之分數，不玩時所得之分
    數可洗分兌換店內等值商品或撞球券或兌換現金。又於經營
    如附表編號十四所示之「富而樂超商」時，在店內擺設賭博
    性電子遊戲「小瑪莉」三台，僱用與之有共同犯意聯絡之陳
    冠婷為店員，負責代幣兌換，洗分換錢及兌換等值獎品等工
    作，其賭法為賭客先以現金換取同額代幣後，以二比一之方
    式投注，賭客如押中可贏得一至一百倍不等之分數，再依所
    得分數向陳冠婷換取不設上限之等值商品，未押中者，投入
    之代幣即為機台沒入，賭金歸甲○○所有。嗣分別於如附表
    所示查獲時間為警查獲，並扣得如附表所示之查扣物品。
二、案經臺中縣警察局大甲分局報請臺灣臺中地方法院檢察署檢
    察官偵查後聲請簡易判決處刑暨同署檢察官及臺灣彰化地方
    法院檢察署檢察官移送併辦。
    理  由
一、訊據被告甲○○固坦承未申請經營電子遊戲場業之登記，卻
    於如附表所載時地擺設電子遊戲機具為警查獲之事實不諱，
    惟矢口否認有何賭博犯行，辯稱：店內所經營之電子遊戲機
    具，把玩者如果贏得分數，僅能兌換店內布娃娃，其中如附
    表編號八所示撞球場先前可以兌換撞球券，但之後改兌換布
    娃娃，而且都只能兌換一次，價值均不超過一千元，至於把
    玩者稱可以兌換現金，可能是新到任的店員講錯了云云。
二、經查：
  (一)被告自白違反電子遊戲場業管理條例之犯行，核與證人即店
    員黃愉雯、鍾艾婷、陳冠婷、徐雅琪、陳雅慧、陳政耀、郭
    宇鈞、游家豪、王俊傑、林佳禎、姚姍汶，及把玩者游仁豪
    、蔡忠偉、蔡自宗、王葉明、林郁凱、彭僑偉、張國安、鄭
    全祐、鍾帆、陳冠婷等人於警、偵訊時陳述情節相符，復有
    如附表所示電子遊戲機具、代幣、監視鏡頭、監視螢幕電視
    、球券、出勤卡扣案暨載明警員查獲經過之職務報告書、現
    場圖、現場照片、營利事業登記證等件附卷可資佐證，足見
    被告此部分自白確與事實相符，而堪予採信。
  (二)被告雖否認有賭博犯行，惟：
  1.證人游家豪（查獲時擔任如附表編號八所示「冠中冠」撞球
    場之店員）於九十四年一月十二日警詢時陳稱：客人把玩機
    檯後所得面板上積分，所贏分數可以兌換同等值之撞球券，
    如未打撞球，則由客人自行保留該球券等語；於同年月十三
    日臺灣彰化地方法院檢察署檢察官偵訊時亦為相同之陳述，
    並陳稱一般硬幣不可以把玩店內之電子遊戲機具等語。被告
    於九十四年一月十三日警詢時，供稱：客人把玩電玩後，可
    以機臺上面板所得分數兌換球券及布娃娃，以一比一之方式
    兌換球券，之前係先兌換球券，之後改兌換布娃娃等語。
  2.證人王俊傑（查獲時擔任如附表編號九所示「ＳＴＯＰ」超
    商之店員）於九十四年二月四日臺灣臺中地方法院檢察署檢
    察官偵訊時陳稱：伊在現場擔任買賣東西及兌換代幣之工作
    ，把玩者在機檯面板上所贏得之分數，可以兌換店內等值商
    品，但不能兌換現金等語。被告於同日檢察官偵訊時對於上
    情亦表示正確無意見，並同意就其所違反之電子遊戲場業管
    理條例及賭博犯行予以認罪等情。
  3.證人鄭全祐（查獲時係前往如附表編號十所示「ＳＴＯＰ」
    超商內把玩者）於九十四年一月二十七日警詢時陳稱：查獲
    當日伊以三百元向女店員兌換三十枚代幣，由該女店員開啟
    暗門讓伊進入把玩，把玩麻將檯時，係先投入一枚代幣，機
    檯即可押注一次，押注數量由把玩者自行決定，輸了就輸了
    ，胡了（贏了）則視檯數而贏得代幣，小瑪莉（金象王）則
    投入一枚代幣顯示十分，按鈕進行押注，按跑馬燈即開始進
    行轉動，再視跑馬燈停於何倍數之選項，如押中，則視倍數
    乘以押注金額，即為得分數，伊已輸掉三百元，如果贏錢者
    ，則可在店家外面換取現金或香菸等物品，伊製作筆錄過程
    意識皆清楚，警方並未有威脅利誘之情況等語。
  4.證人陳冠婷（查獲時擔任如附表編號十四所示富而樂超商店
    員，業經台灣台中地方法院檢察署檢察官以九十四年度偵字
    第八九九二號緩起訴處分）於警、偵訊陳稱：賭客以現金向
    伊換取同額代幣，以二比一方式投注，如押中可得一至一百
    倍不等之分數，所得分數可換取不設上限之等值商品等語，
    核與賭客即證人陳柏錡於警訊之供述相符。
　5.被告於本院及原審審理時，亦供認伊所經營之電子遊戲機具
　  ，如把玩者贏得分數，均可以面板上之分數兌換店內等值之
    物品無誤。而按刑法第二百六十六條第一項但書所謂暫時供
    人娛樂之物為賭者，不在處罰之列，係認所賭之財物經濟價
    值微小，依一般社會觀念常不予重視，而於社會經濟秩序尚
    屬無害而言。本案被告雖辯稱把玩者如贏得分數僅能兌換球
    券或布娃娃，且只能兌換一次，價值在一千元以下云云，然
    被告於違規經營如附表編號八、九、十、十四所示電子遊戲
    場業，而分別為警查獲，其上並未註記僅能兌換一次布娃娃
    ，且價值在一千元以下之條件，此觀其各次為警查獲時當場
    拍攝之照片數幀可證，而證人游家豪、王俊傑、鄭全祐、陳
    冠婷亦均未為相同之陳述，顯然被告允許把玩者可以機檯上
    所贏得分數無限制兌換店內球券或布娃娃等等值商品，以達
    利用獎品迂迴兌換現金之目的，甚至如證人鄭全祐所述直接
    兌換現金，況且其所提供之布娃娃等兌換物品，顯非能即時
    消費，即與暫時供人娛樂之物有別，是被告對不特定把玩者
    贏得機檯面板上分數時，無限制且不限次數地提供兌換球券
    及等　；值商品，仍具有社會侵害性，自仍應負賭博罪責。
    是被告此部分辯解顯無可採。
  (三)本件事證業臻明確，被告有違反電子遊戲場業管理條例及賭
    博等犯行，均堪認定。
三、核被告所為，係犯刑法第二百六十六條第一項前段之普通賭
    博罪及違反電子遊戲場業管理條例第十五條之規定，應依同
    條例第二十二條規定處罰。被告與店員游家豪就如附表編號
    八所示，與店員陳冠婷員就如附表編號十四所示違反電子遊
    戲管理條例及賭博犯行，彼此間具有犯意聯絡與行為分擔，
    為共同正犯。被告於如附表所示先後多次違反電子遊戲場業
    管理條例犯行，暨於如附表編號八、九、十、十四所示多次
    賭博犯行，均時間緊接，手段相同，所犯構成要件復相同，
    顯均係基於概括犯意反覆為之，均為連續犯，應依刑法第五
    十六條之規定各論以一罪，並均依法加重其刑。其所犯上開
    二罪間，具有方法與結果之牽連關係，為牽連犯，依刑法第
    五十五條規定從一重之違反電子遊戲場業管理條例第二十二
    條之罪處斷。如附表編號一以外之犯罪事實，雖未據公訴人
    起訴，惟與已起訴之犯罪事實間分別有連續犯及牽連犯之裁
    判上一罪關係，自為判決效力所及，而為本院所得併予審究
    者，並經本院一併斟酌，又被告前曾因違反電子遊戲場業管
    理條例案件，經法院判處有期徒刑六月，併科罰金六十萬元
    ，並諭知有期徒刑如易科罰金及罰金如易服勞役之折算標準
    確定，於九十三年八月十九日執行完畢等情，有臺灣高等法
    院被告全國前案紀錄表一紙在卷可按，其於前案執行完畢後
    五年內再犯本案有期徒刑以上之罪，為累犯，依刑法第四十
    七條規定加重其刑，並依法遞加重其刑。又被告所犯如附表
    編號二所示違反電子遊戲場業管理條例之時間，據證人鍾艾
    婷於檢察官偵訊時陳稱：伊於九十三年八月六日任職，任職
    時就已經有該些機檯了等詞（參九十三年度偵字第一五三三
    ０號偵卷所附警、偵訊筆錄），被告於原審九十四年一月十
    九日審理時並供稱如附表編號二所示之擺設機檯時間是自從
    前案判決後即自九十三年七月二日起開始擺設，並於同年八
    月三十日遭警查獲等情（參原審卷第六十頁、第六一頁筆錄
    ），可見被告應係自前案違反電子遊戲場業管理條例判決後
    即自九十三年七月二日起開始擺設，檢察官移送併辦意旨認
    被告係自九十三年八月六日起開始擺設機檯，容有誤會。原
    審以被告犯罪事證明確，予以論罪科刑，固非無見，惟對於
    臺灣臺中地方法院檢察署檢察官以、九十四年度偵字第七六
    九七、八０七五、八九九二號（即附表編號十二、十三、十
    四）等案件移送併辦部分之具有連續犯、牽連犯之裁判上一
    罪關係之犯罪事實，未及併案審酌，尚有未合。原審判決既
    有如上所指不當之處，上訴人執未及審酌移送併辦部分之理
    由聲明上訴，為可採取，自應由本院將原判決撤銷，另為適
    當之判決。爰審酌被告前已因擺設八十六臺賭博性電子遊戲
    機具，經臺灣高等法院臺中分院認定其有違反電子遊戲場業
    管理條例及賭博等犯行，而判處有期徒刑六月，併科罰金新
    臺幣六十萬元，並諭知有期徒刑如易科罰金及罰金如易服勞
    役之折算標準確定，於九十三年八月十九日執行完畢等節，
    有前開紀錄表暨前揭判決書各乙份存卷可查，被告於前案後
    仍不知悔改，在未向主管機關申請電子遊戲場業之核准設立
    登記前，繼續擺設，且屢於多次遭查獲後，未幾復於原址再
    行擺設，無視於法院先前判決執行之效果，公然挑戰公權力
    ，雖迭自警、偵訊及本院審理時均坦承違反電子遊戲場業管
    理條例之犯行，其屢犯之情況，顯然仍存有投機心，難認有
    徹底悔改之意，是本案實不宜予以輕縱等一切情狀，量處如
    主文第二項所示之刑，並就罰金部分諭知易服勞役之折算標
    準。扣案之如附表所示電子遊戲機具代幣七萬二千五百九十
    五枚及球券二十五張，均為被告所有違法供經營電子遊戲場
    業所用之物，業據其於本院審理時供明在卷；至監視鏡頭一
    支及監視螢幕電視一臺，被告雖辯稱以為監視店內員工有無
    行竊所用，然其並不否認該物係裝設在倉庫內，且依查獲當
    時現場圖及現場照片顯示（附於九十三年度偵字第一七四五
    五號卷第二八頁、二九頁），監視鏡頭一支係裝設於擺設機
    檯之倉庫內，監視螢幕電視一臺則擺放於櫃檯旁，且該螢幕
    直接顯示倉庫內之機檯情況，並非直接顯示櫃檯位置，顯非
    如被告所辯是監視員工有無行竊之用，應認上開物品亦為供
    被告違反經營電子遊戲場業所用之物，均依刑法第三十八條
    第一項第二款規定宣告沒收之。
據上論斷，第三百六十九條第一項前段、第三百六十四條、第二
百九十九條第一項前段，電子遊戲場業管理條例第二十二條，刑
法、第二十八條、第五十六條、第二百六十六條第一項前段、第
五十五條、第四十七條、第十一條前段、第四十二條第三項、第
三十八條第一項第二款，罰金罰鍰提高標準條例第一條前段、第
二條，判決如主文。
本案經檢察官乙○○到庭執行職務
中　　華　　民　　國　　94　　年　　7　　月　　19 　　日
            刑事第四庭　審判長法  官  洪  耀  宗
                              法  官  劉  登  俊
                              法  官  陳  欣  安
上列正本證明與原本無異。
「不得上訴」
                              書記官  阮  正  枝
中　　華　　民　　國　　94　　年　  7　　月　　20 　　日
附錄論罪科刑法條
電子遊戲場業管理條例第二十二條
刑法第二百六十六條第一項前段：在公共場所或公眾得以出入之
場所博財物者，處一千元以下罰金。
附表：
┌───┬───────┬──────────┬─────────────┐
│ 編號 │經營時間      │擺設地點            │ 查扣物品                 │
├───┼───────┼──────────┼─────────────┤
│ 一   │93.07.02起至  │臺中縣外埔鄉大同村  │魔法球電玩一臺            │
│      │93.07.06被查獲│甲后路二四三號      │大舞臺電玩二臺            │
│      │止            │「ＳＴＯＰ」超商    │滿貫大亨麻將電玩一臺      │
│      │              │                    │（均含ＩＣ板）            │
│      │              │                    │代幣四九四二枚            │
├───┼───────┼──────────┼─────────────┤
│ 二   │93.07.02起至  │臺中縣豐原市        │大舞臺電玩二臺            │
│      │93.08.30被查獲│三豐路八四六號      │金象王電玩一臺            │
│      │止            │「富而樂」超商      │劍龍電玩一臺              │
│      │              │                    │麻將臺電玩一臺            │
│      │              │                    │（均含ＩＣ板）            │
│      │              │                    │代幣一六０一枚            │
├───┼───────┼──────────┼─────────────┤
│ 三   │93.08中旬起   │臺中縣后里鄉        │大舞臺小瑪莉二臺          │
│      │起93.09.16止  │三豐路二六九號      │龍鳳小瑪莉一臺            │
│      │被查獲止      │「ＳＴＯＰ」超商    │滿貫大亨麻將一臺          │
│      │              │                    │（均含ＩＣ板）            │
│      │              │                    │代幣四一四枚              │
├───┼───────┼──────────┼─────────────┤
│ 四   │93.09.  起至  │臺中縣豐原市        │小舞臺小瑪莉一臺          │
│      │93.09.30被查獲│三豐路八四六號      │龍鳳小瑪莉一臺            │
│      │止            │「富而樂」超商      │魔法球小瑪莉一臺          │
│      │              │                    │大舞臺小瑪莉一臺          │
│      │              │                    │麻將臺一臺                │
│      │              │                    │（均含ＩＣ板）            │
│      │              │                    │代幣三三三四０枚          │
│      │              │                    │監視鏡頭一支              │
│      │              │                    │監視螢幕電視一臺          │
├───┼───────┼──────────┼─────────────┤
│ 五   │93.07.02起至  │臺中縣潭子鄉○○路  │大舞臺二臺                │
│      │93.11.24被查獲│一段一二號          │滿貫大亨一臺              │
│      │止            │「親旺」超商        │金象王一臺                │
│      │              │                    │魔法球一臺                │
│      │              │                    │代幣四０四枚              │
├───┼───────┼──────────┼─────────────┤
│ 六   │93.10.01至93. │臺中縣豐原市        │超級大舞臺二臺            │
│      │12.05被查獲止 │三豐路八四六號      │滿貫大亨一臺              │
│      │              │「富而樂」超商      │魔法球一臺                │
│      │              │                    │金象王一臺                │
│      │              │                    │（均含ＩＣ板）            │
│      │              │                    │代幣八八六枚              │
├───┼───────┼──────────┼─────────────┤
│ 七   │93.07.02至93. │臺中縣豐原市        │魔法球小瑪莉四臺          │
│      │12.07被查獲止 │豐勢路一段二四六號  │滿貫大亨麻將一臺          │
│      │              │「ＳＴＯＰ」超商    │（均含ＩＣ板）            │
│      │              │                    │代幣二三六枚              │
├───┼───────┼──────────┼─────────────┤
│ 八   │93.10.初某日至│彰化縣溪湖鎮○○路  │超級大舞臺二臺            │
│      │94.01.12被查獲│四三八號            │球券二十五張              │
│      │止            │「冠中冠」撞球場    │（均含ＩＣ板）            │
│      │              │                    │代幣一六０八枚            │
├───┼───────┼──────────┼─────────────┤
│ 九   │93.11.中旬至  │臺中縣大里市        │大舞臺（小瑪利變異體）三臺│
│      │94.01.23被查獲│長興一街二十五號    │滿貫大亨麻將二臺          │
│      │止            │「ＳＴＯＰ」超商    │金象王（小瑪利變異體）一臺│
│      │              │                    │（均含ＩＣ板）            │
│      │              │                    │代幣二五０二０枚          │
├───┼───────┼──────────┼─────────────┤
│ 十   │93.11.中旬至  │臺中縣大雅鄉三和村  │超級大舞臺二臺            │
│      │94.01.27被查獲│雅潭路一七二號      │金象王一臺                │
│      │止            │「ＳＴＯＰ」超商    │魔法球一臺                │
│      │              │                    │滿貫大亨一臺              │
│      │              │                    │（均含ＩＣ板）            │
│      │              │                    │代幣一九四０枚            │
├───┼───────┼──────────┼─────────────┤
│ 十一 │93.07.02起至  │臺中縣豐原市        │超級大舞臺二臺            │
│      │94.02.28被查獲│豐勢路一段二四六號  │大舞臺一臺                │
│      │止            │「ＳＴＯＰ」超商    │彩金象一臺                │
│      │              │                    │魔法球一臺                │
│      │              │                    │滿貫大亨一臺              │
│      │              │                    │（均含ＩＣ板）            │
│      │              │                    │代幣二二０四枚            │
├───┼───────┼──────────┼─────────────┤
│ 十二 │94.2.28至　   │臺中縣豐原市○○○路│超級大舞臺　二台　　　　  │
│      │94.3.7        │八六四號「富而樂」便│金象王　　　一台　　　　　│
│      │              │利商店　　　　      │魔法球　　　一台　　　　　│
│      │              │                    │麻將機      一台          │
├───┼───────┼──────────┼─────────────┤
│ 十三 │93.7.2至      │臺中縣外埔鄉○○路二│大舞臺小瑪莉三台　　　　　│
│      │94.4.4        │四三號ＳＴＰ０便利商│麻將滿貫大亨一臺　　　　　│
│      │              │店　　　　　　      │　　　　　　　　　        │
│      │              │                    │                          │
├───┼───────┼──────────┼─────────────┤
│ 十四 │94.4.14至     │臺中縣豐原市○○路八│小瑪莉三台　　　          │
│      │94.5.19       │四六號「富而樂」便利│　　　　　                │
│      │              │商店　　　　　      │　　　　　　　            │
│      │              │                    │　　　　　　　            │
└───┴───────┴──────────┴─────────────┘
                                                      Ａ
